【裁判字號】    91,易,453
【裁判日期】    920128
【裁判案由】    毒品危害防制條例
【裁判全文】
臺灣宜蘭地方法院刑事判決                          九十一年度易字第四五三號
    公  訴  人  臺灣宜蘭地方法院檢察署檢察官
    被      告  甲○○  男  二.
右列被告因違反毒品危害防制條例案件，經檢察官提起公訴（九十一年度毒偵字第七
四七號），及移送併辦（九十一年度毒偵字第一０三０號），本院判決如左：
    主  文
甲○○連續施用第二級毒品，處有期徒刑陸月，如易科罰金以參佰元折算壹日。
    事  實
一、甲○○前於民國八十七年間因違反毒品危害防制條例案件，經本院以八十七年度
    毒聲字第三七九號裁定送觀察、勒戒後，認無繼續施用毒品之傾向，而由臺灣宜
    蘭地方法院檢察署檢察官於八十七年十二月二十九日，以八十七年度偵字第三九
    ００號為不起訴處分確定；復於八十八年間因施用毒品案件，再經本院以八十八
    年度毒聲字第八二六號裁定送觀察、勒戒後，認無繼續施用毒品之傾向，經該署
    檢察官於八十八年十一月四日，以八十八年度毒偵字第九一號為不起訴處分在案
    。猶不知悔改，復基於施用第二級毒品安非他命之概括犯意，於九十一年八月九
    日下午四時四十分許及同年十一月十四日下午六時十分許採尿前回溯九十六小時
    內某時（確實時間不詳），在不詳處所，連續施用第二級毒品安非他命二次，為
    警分別於九十一年八月九日下午三時三十分許及同年十一月十四日下午四時許，
    在其位於宜蘭縣蘇澳鎮○○路一百七十八巷二十七號住處搜索緝獲，而循線偵悉
    上情。
二、案經宜蘭縣警察局蘇澳分局報請臺灣宜蘭地方法院檢察署檢察官偵查起訴。
    理  由
一、訊據被告甲○○矢口否認有何施用第二級毒品安非他命之犯行，辯稱：伊有施用
    第一級毒品海洛因，但並未施用第二級毒品安非他命云云。惟查，被告於九十一
    年八月九日下午四時四十分許為警查獲時所採集尿液，經送慈濟大學濫用藥物檢
    驗中心檢驗結果，確呈安非他命陽性反應，此有該中心於九十一年八月十九日慈
    藥字第九一０八一九０六號函所附之濫用藥物檢驗中心檢驗總表、宜蘭縣警察局
    蘇澳分局查獲毒品案件採取嫌疑人尿液送驗姓名、編號對照表各一紙在卷可按。
    而被告於同年十一月十四日下午六時十分許為警查獲時所採集之尿液，經送請鑑
    驗之結果，亦呈安非他命陽性反應，有慈濟大學濫用藥物檢驗中心九十一年十一
    月二十八日慈藥字第九一一一二八０八號函所附之檢驗總表及宜蘭縣警察局蘇澳
    分局查獲毒品案件採取嫌疑人尿液送驗姓名、編號對照表各一紙存卷可稽。又查
    ，本件之檢驗方法係以ＥＩＡ酵素免疫分析法為初步檢驗，並以ＧＣ／ＭＳ氣相
    層析質譜儀法為確認檢驗，有前述慈濟大學藥物濫用檢驗中心函上之檢驗方法可
    按，則參諸法務部八十五年九月二十六日（八五）發技字第八五一一四九五二號
    函示：「單以免疫分析法檢驗尿液，有可能因交叉反應，而對服用幾種其他非煙
    毒或甲基安非他命藥物者之尿液產生偽陽性之結果，然若搭配薄層分析法，應可
    摒除大部分之偽陽性問題，至於使用氣相層析質譜儀分析法確認，則可完全排除
    偽陽性之干擾」之內容，本件上述檢驗之方法即無瑕疵可言。復按甲基安非他命
    經服用後，約百分之七十於二十四小時內自尿液中排出，約百分之九十於九十六
    小時內自尿中排出，甲基安非他命之檢出與其投與方式、投與量、個人體質、採
    尿時間與檢驗儀器精密度等諸多因素有關，依上述資料推斷，最長可能不會超過
    四日，此有行政院衛生署藥物食品檢驗局八十一年二月八日（八一）藥檢壹字第
    ００一一五六號函可參，堪信被告應於採尿前九十六小時內曾有施用第二級毒品
    安非他命之犯行。又被告於警訊中均坦言所採集之尿液係由其親自採取並蓋章封
    印等情無訛，足認被告至遲於前開為警採尿前之九十六小時內，曾在不詳處所施
    用過第二級毒品安非他命等情不虛，從而被告所辯，顯係臨訟卸責之詞，不足採
    信。茲查，被告於八十七年間因違反毒品危害防制條例案件，經本院以八十七年
    度毒聲字第三七九號裁定送觀察、勒戒後，認無繼續施用毒品之傾向，而由臺灣
    宜蘭地方法院檢察署檢察官於八十七年十二月二十九日，以八十七年度偵字第三
    九００號為不起訴處分確定，復於八十八年間因施用毒品案件，再經本院以八十
    八年度毒聲字第八二六號裁定送觀察、勒戒後，認無繼續施用毒品之傾向，經該
    署檢察官於八十八年十一月四日，以八十八年度毒偵字第九一號為不起訴處分在
    案，有臺灣高等法院檢察署刑案紀錄簡覆表及前開不起訴處分書各一件在卷可參
    ，是本件事證明確，被告於五年內三犯上開施用毒品犯行堪以認定，應依法論科
    。
二、被告甲○○施用第二級毒品安非他命之犯行，核其所為，係犯毒品危害防制條例
    十條第二項施用第二級毒品罪。其持有第二級毒品安非他命之低度行為，為施用
    第二級毒品之高度行為所吸收，不另論罪。其先後二次施用第二級毒品安非他命
    之犯行，時間緊接，方法相同，觸犯構成要件相同之罪名，顯係基於概括犯意為
    之，依連續犯之規定論以一罪，並依法加重其刑。又公訴人雖僅於起訴書論列被
    告於九十一年八月九日下午四時四十分許為警採尿前回溯九十六小時內某時，在
    不詳處所，施用第二級毒品安非他命之部分犯行，然檢察官就犯罪事實一部起訴
    者，其效力及於全部，本件被告於九十一年十一月十四日下午六時許回溯前九十
    六小時內（確實日期不詳）施用第二級毒品安非他命之犯罪事實，與前揭起訴書
    論列部分，有連續犯裁判上一罪之關係，已如前述，本院自應就屬於裁判上一罪
    之前開施用部分，一併加以裁判，併此敘明。爰審酌被告前曾因施用毒品二次經
    本院裁定送勒戒處所觀察、勒戒，旋犯本件罪行，暨其施用毒品之行為，性質上
    乃屬對自我身心健康之自戕行為，並具有病患性人格之特質，其行為對社會所造
    成之危害尚非直接等一切情狀，量處如主文所示之刑，並諭知易科罰金之折算標
    準，以示懲儆。至扣案之針筒二支，被告供承係施用海洛因所用之物，非施用安
    非他命所用之物，且非違禁物，爰不予宣告沒收，附此敘明。
據上論斷，應依刑事訴訟法第二百九十九條第一項前段，毒品危害防制條例第十條第
二項，刑法第十一條前段、第五十六條、第四十一條第一項，罰金罰鍰提高標準條例
第二條，判決如主文。
本案經檢察官賴慶祥到庭執行職務。
中       華       民       國     九十二    年      一    月   二十八   日
                                  臺灣宜蘭地方法院刑事第二庭
                                          審判長法  官    黃  永  勝
                                                法  官    鄭  貽  馨
                                                法  官    郭  顏  毓
右正本證明與原本無異。
如不服本判決，應於判決送達後十日內，向本院提出上訴狀。（應附繕本）
                                                書記官    莊  淑  茹
中       華       民       國     九十二    年      一    月   二十九   日
附錄本案論罪科刑法調全文：
毒品危害防制條例第十條
施用第一級毒品者，處六月以上五年以下有期徒刑。
施用第二級毒品者，處三年以下有期徒刑。


司法院資訊處製作；財團法人民間司法改革基金會備份。
